臺灣桃園地方法院民事判決　　　　　　　　　　　　　　九十年度訴字第七三九號
　　原　　　告　甲○○○
　　訴訟代理人　周美玲律師
　　被　　　告　乙○○○
　　訴訟代理人　吳武川律師
　　複　代理人　黃慧玟
　　　　　　　　上官涵怡
右當事人間請求損害賠償事件，本院於民國九十三年九月七日辯論終結，判決如左：
    主      文
原告之訴及假執行之聲請均駁回。
訴訟費用由原告負擔。
    事      實
甲、原告方面：
壹、聲明：
一、被告應給付原告新臺幣（下同）一百零七萬五千四百二十五元，及自起訴狀繕本
    算之利息。
二、願供擔保，請准宣告假執行。
貳、陳述：
一、被告於八十九年八月一日上午九時二十分許，騎乘車號ＩＢＺ—一五六號重機車
    ，沿桃園縣桃園市○○路往中山路方向行駛，行駛至三民路與中正路交岔口時，
    竟闖越紅燈並在禁止左轉之該路口違規左轉，適有原告騎乘車號ＳＬＧ—一七三
    號輕機車，沿桃園縣桃園市○○路往桃園火車站方向行駛至上開交岔路口，當時
    原告係綠燈正穿越三民路時，遭被告所騎上開重機車車頭撞及原告所騎輕機車之
    左側腳踏板，致原告所騎輕機車倒地向前方滑行五點二公尺，原告受傷後昏迷不
    醒，送至醫院急救始救回一命，原告並因此受有左脛腓股下端開放性骨折之傷害
    ，原告爰依民法第一百九十一條之二、第一百八十四條、第一百九十三條第一項
    、第一百九十五條第一項規定請求被告賠償下列損害：
  (一)醫療費用：
    原告就醫之醫療費用總計金額為八萬零一百一十元，扣除健保局支付後，則為二
    萬五千六百四十四元。又健保醫療費用之部分，雖為健保局支付，然該筆金額係
    因原告加入健保，繳付健保保費得請求之保險給付，因保險公司之給付，與因侵
    權行為所生之損害賠償請求權並非出於同一原因，且保險制度，旨在保護被保險
    人，非為減輕損害事故加害人之責任，保險給付請求權之發生，係以定有支付保
    險費之保險契約為基礎，與因侵權行為所生之損害賠償請求權，並非出於同一原
    因，後者之損害賠償請求權，殊不因受領前者之保險給付而喪失，兩者有保險法
    第五十三條關於代位行使之關係外，並不生損益相抵問題，故醫療費用部分，原
    告自得將健保局支付者亦併列入請求，今原告折衷請求四萬三千八百二十五元。
  (二)看護費用：
    原告受傷住院期間十四天，以每日二千四百元計算，共三萬三千六百元，原告出
    院後，由家人看
    計原告請求看護費用一十六萬八千六百元。
  (三)療養費用：
    原告因本件交通事故受傷至少須一年療養期間，其中有支出膳食費、紗布、酒精
    、衛生紙、紙尿布等費用之必要，以一百八十日，每日一千元計算，共計一十八
    萬元。
  (四)中藥費用：
    原告受傷後，服用中藥以期提早痊癒，一次購買中藥費用為二千八百元，可服用
    十四日，每日中藥費為二百元，計算一年（三百六十五日），共七萬三千元。
  (五)不能工作之損失：
    原告受傷前自營豆干店，因傷休養一年，案發後即請他人（共二人）顧店，至今
    每月多支出逾四萬元，原告每月勞動損失以三萬元計算，一年共計損失三十六萬
    元。
  (六)後續醫療費用：
    原告待身體康復，狀況許可後，即需接受手術拔除固定鋼釘，此為後續醫療費用
    ，原告請求四萬元。
  (七)機車修理費：
    原告所騎機車因本件車禍受損，修理費用為一萬元。
  (八)精神慰撫金：
    原告因本件車禍，受有左脛腓股下端開放性骨折之傷害，至今固定鋼釘尚未拔除
    ，後續尚須接受手術，是原告本項請求精神慰撫金二十萬元。
  (九)總計原告向被告請求一百零七萬五千四百二十五元，及自起訴狀繕本送達被告翌
    日（即九十年三月三十一日）起至清償日止按年息百分之五計算之利息。
二、對被告抗辯所為陳述：
    按汽車、機車或其他非依軌道行駛之動力車輛，在使用中加損害於他人者，駕駛
    人應賠償因此所生之損害。但於防止損害之發生，已盡相當之注意者，不在此限
    ，民法第一百九十一條之二定有明文，被告就本件原告所請求之損害賠償如主張
    免責，則須就防止損害之發生已盡相當之注意，負舉証責任。被告並未舉證其就
    防止損害之發生已盡相當之注意，且原告所騎機車自第一撞擊點起在路面上留下
    往右前方向之刮地痕，顯見被告係冒然左轉，並自原告所騎機車之左側腳踏板處
    撞及原告，從而，被告對於本件交通事故確有過失。至於警訊筆錄中記載原告供
    稱被告係沿三民路直行等語，也是警方事後自行製作之錯誤筆錄，因原告不識字
    又突遭車禍昏迷送醫，該筆錄應不得作為認定之依據。
參、證據：提出下列證據為證，並聲請訊問證人林哲興、邱林金鳳，另聲請將本件交
    通事故送交臺灣省桃園縣區車輛行車事故鑑定委員會、交通大學運輸工程及管理
    學系、成功大學交通管理系肇事分析與諮詢中心鑑定肇事責任。
原證一：敏盛綜合醫院醫療費用收據影本二十五紙。
原證二：調解不成立證明書影本一紙。
原證三：敏盛綜合醫院診斷證明書影本一紙。
原證四：隆昌中藥房藥品費用一紙。
原證五：雙興機車行機車修理費用一紙。
原證六：看護費用證明書一紙。
原證七：交通部機器腳踏車行車執照影本一紙。
原證八：車禍發生圖略圖影本一紙。
原證九：道路交通事故調查報告表影本一紙。
原證十：事故現場路口照片二十五張。
原證十一：桃園縣政府營利事業登記證影本一紙。
原證十二：原告所經營豆干店店面照片三張。
原證十三：薪資證明書一紙。
原證十四：機車毀損照片六張。
原證十五：原告領取機車強制責任險之保險金資料影本一紙。
乙、被告方面：
壹、聲明：
一、駁回原告之訴及其假執行之聲請。
二、如受不利判決，願供擔保請准宣告免為假執行。
貳、陳述：
一、被告並不否認於前開時間、地點與原告發生上開交通事故，但是被告否認有任何
    過失，因為案發時被告係沿桃園市○○路往中山路方向直行，並非違規左轉，且
    被告車道之號誌是綠燈，是原告自中正路往火車站方向闖紅燈衝出，原告所騎輕
    機車車頭撞及被告所騎重機車之右後車輪處，並非被告所騎機車車頭撞及原告所
    騎機車左側腳踏板處，被告對於本件車禍並無任何過失。
二、本件車禍發生後，被告已向警方表示當時伊是沿三民路往中山路直行，且當時號
    誌是綠燈，被告之陳述從案發至今一直相符，但原告於案發後向警方陳述當時被
    告是沿三民路往中山路直行，且原告隻字未提其所在車道當時之號誌究竟是否為
    紅燈，又表示不願意對被告提出告訴，為提起本件訴訟才誣指被告違規左轉並闖
    紅燈，原告之陳述前後矛盾，顯非事實，如被告確有原告於本件民事訴訟中所稱
    違規左轉及闖越紅燈因此撞及原告所騎機車左側腳踏板之情事，原告豈有可能拒
    絕對被告提出過失傷害之刑事告訴，從而，本件車禍發生之原因應係原告自己闖
    紅燈撞及被告所騎機車右後車輪處肇事。原告主張依據民法第一百九十一條之二
    規定，本件交通事故必須由被告舉證自己已盡相當之注意，然原告與被告同為駕
    駛動力交通工具之肇事者，且本件是原告自己之過失騎車撞及被告所騎機車，顯
    與民法第一九一條之二所規定之情形不符，本件應無前開條文之適用。
三、若鈞院認為被告有過失，則被告對於原告請求之金額有下列爭執：
  (一)醫療費用：
    被告否認原告所請求之醫療費用實質上與本件交通事故相關，且原告不得請求健
    保給付之部分。
  (二)看護費用：
    原告所提出看護費用之收據，被告否認形式上之真正。
  (三)療養費用：
    原告並未提出證據證明其確有此金額之支出，且被告亦否認原告有此支出之必要
    。
  (四)中藥費用：
    原告所提出中藥費用之收據，被告否認形式上之真正。
  (五)不能工作之損失：
    否認原告每月有三萬元薪資之工作能力，原告自稱經營晨光行，而晨光行九十年
    度營利總額僅有二萬四千四百三十二元，原告豈有可能為經營一年營利所得僅二
    萬四千四百三十二元之晨光行，每月支付四萬元請他人顧店，原告此部分之主張
    顯係虛偽。
  (六)後續醫療費用：
    否認原告有支出此費用之必要，且原告所請求金額亦屬過高。
  (七)機車修理費：
    原告所提出之修理費用單據，被告否認形式上之真正。
  (八)精神慰撫金：
    原告請求二十萬元之精神慰撫金尚屬過高，被告拒絕給付。
參、證據：提出下列證據為證，並聲請訊問證人羅勝南、周國強。
被證一：本件交通事故警訊筆錄影本一份。
被證二：臺灣省桃園縣區車輛行車事故鑑定委員會九十年九月二十日九十府車鑑桃字
        第一二七七號函影本一紙。
丙、本院依職權至肇事現場勘驗，並向桃園縣政府警察局桃園分局及桃園縣桃園市調
    解委員會調閱本件交通事故之警訊筆錄、現場照片等資料，並向財政部臺灣省北
    區國稅局桃園縣分局函詢兩造之財產及所得資料，另向桃園敏盛綜合醫院查詢原
    告受傷就醫時有無昏迷之情事？有無請看護之必要？因本件車禍所受傷勢所需休
    養之期間？及是否需接受手術拔除固定鋼釘及所需費用。
    理      由
甲、程序方面：
    按訴狀送達後，原告不得將原訴變更或追加他訴，但擴張或減縮應受判決事項之
    聲明者，不在此限，民事訴訟法第二百五十五條第一項第三款定有明文。本件原
    告原起訴時，訴之聲明為：「被告應給付原告一百零七萬五千四百二十五元，及
    自起訴狀繕本送達被告翌日（即九十年三月三十一日）起至清償日止，按年息百
    分之五計算之利息」，嗣於本院九十一年十月二十二日準備程序中，將法定遲延
    利息之起算日擴張為：「自八十九年八月二日起算」，復又於本院九十二年四月
    一日準備程序中將法定遲延利息之起算日減縮為「自起訴狀繕本送達被告翌日（
    即九十年三月三十一日）起算」，此係擴張及減縮應受判決事項之聲明，揆諸前
    揭法條規定，自應准許。
乙、得心證之理由：
壹、原告起訴主張：被告於八十九年八月一日上午九時二十分許，騎乘車號ＩＢＺ—
    一五六號重機車，沿桃園縣桃園市○○路往中山路方向行駛，被告行駛至三民路
    與中正路交岔口時，竟闖越紅燈並在禁止左轉之該路口違規左轉，適有原告騎乘
    車號ＳＬＧ—一七三號輕機車，沿桃園縣桃園市○○路往桃園火車站方向行駛至
    上開交岔路口，當時原告係綠燈正穿越三民路時，遭被告所騎上開重機車車頭撞
    及原告所騎輕機車之左側腳踏板，至原告所騎輕機車倒地向前方滑行五點二公尺
    ，原告受傷後昏迷不醒，送至醫院急救始救回一命，原告並因此受有左脛腓股下
    端開放性骨折之傷害，原告爰依民法第一百九十一條之二、第一百八十四條、第
    一百九十三條第一項、第一百九十五條第一項規定請求被告賠償下列損害：(一)醫
    療費用四萬三千八百二十五元。(二)看護費用：一十六萬八千六百元。(三)療養費用
    ：一十八萬元。(四)中藥費用：七萬三千元。(五)不能工作之損失：三十六萬元。(六)
    後續醫療費用：四萬元。(七)機車修理費：一萬元。(八)精神慰撫金：二十萬元。總
    計原告向被告請求一百零七萬五千四百二十五元，及自起訴狀繕本送達被告翌日
    （即九十年三月三十一日）起至清償日止按年息百分之五計算之利息等語。被告
    則以：被告雖不否認於前開時間、地點與原告發生上開交通事故，但是被告否認
    有任何過失，因為案發時被告係沿桃園市○○路往中山路方向直行，並非違規左
    轉，且被告車道之號誌是綠燈，是原告自中正路往火車站方向闖紅燈衝出，原告
    所騎輕機車車頭撞及被告所騎重機車之右後車輪處，並非被告所騎機車車頭撞及
    原告所騎機車左側腳踏板處，被告對於本件車禍並無任何過失。本件車禍發生後
    ，被告已向警方表示當時伊是沿三民路往中山路直行，且當時號誌是綠燈，被告
    之陳述從案發至今一直相符，但原告於案發後向警方陳述當時被告是沿三民路往
    中山路直行，且原告隻字未提其所在車道當時之號誌究竟是否為紅燈，又表示不
    願意對被告提出告訴，為提起本件訴訟才誣指被告違規左轉並闖紅燈，原告之陳
    述前後矛盾，顯非事實，如被告確有原告於本件民事訴訟中所稱違規左轉及闖越
    紅燈因此撞及原告所騎機車左側腳踏板之情事，原告豈有可能拒絕對被告提出過
    失傷害之刑事告訴，從而，本件車禍發生之原因應係原告自己闖紅燈撞及被告所
    騎機車右後車輪處肇事。原告主張依據民法第一百九十一條之二規定，本件交通
    事故必須由被告舉證自己已盡相當之注意，然原告與被告同為駕駛動力交通工具
    之肇事者，且本件是原告自己之過失騎車撞及被告所騎機車，顯與民法第一九一
    條之二所規定之情形不符，本件應無前開條文之適用。若鈞院認為被告有過失，
    則被告對於原告請求之金額有下列爭執：(一)醫療費用：被告否認原告所請求之醫
    療費用實質上與本件交通事故相關，且原告不得請求健保給付之部分。(二)看護費
    用：原告所提出看護費用之收據，被告否認形式上之真正。(三)療養費用：原告並
    未提出證據證明其確有此金額之支出，且被告亦否認原告有此支出之必要。(四)中
    藥費用：原告所提出中藥費用之收據，被告否認形式上之真正。(五)不能工作之損
    失：否認原告每月有三萬元薪資之工作能力，原告自稱經營晨光行，而晨光行九
    十年度營利總額僅有二萬四千四百三十二元，原告豈有可能為經營一年營利所得
    僅二萬四千四百三十二元之晨光行，每月支付四萬元請他人顧店，原告此部分之
    主張顯係虛偽。(六)後續醫療費用：否認原告有支出此費用之必要，且原告所請求
    金額亦屬過高。(七)機車修理費：原告所提出之修理費用單據，被告否認形式上之
    真正。(八)精神慰撫金：原告請求二十萬元之精神慰撫金尚屬過高，被告拒絕給付
    等語，資為抗辯。
貳、本件原告主張上開交通事故係因被告違規左轉，且闖越紅燈，撞及原告所騎機車
    之左側腳踏板而肇事，過失責任應由被告負擔，被告則抗辯稱伊係直行車，且係
    綠燈通行，是原告所騎機車車頭撞及被告所騎機車右後車輪，被告並無過失，兩
    造對於本件交通事故事實發生經過之陳述均不相符，從而，本件應審酌之爭點厥
    為：本件交通事故發生之事實經過究竟為何？過失責任歸屬何人？茲論述如下：
  (一)按汽車、機車或其他非依軌道行駛之動力車輛，在使用中加損害於他人者，駕駛
    人應賠償因此所生之損害，但於防止損害之發生，已盡相當之注意者，不在此限
    ，民法第一百九十一條之二固然定有明文，然必須被告所駕駛之動力車輛與交通
    事故之發生具有因果關係始得謂「被告使用中之動力車輛加損害於原告」，而由
    被告舉證其已盡相當之注意，否則如本件交通事故與被告駕駛動力車輛並無因果
    關係時，應無該條文之適用。再者，本件交通事故發生之事實經過應依民事訴訟
    法之證據法則客觀認定，原告就其所主張被告有騎機車闖越紅燈且違規左轉，車
    頭撞及原告所騎機車左側腳踏板等事實，被告既已否認，原告就此不明之事實應
    負舉證責任，非謂依據民法第一百九十一條之二之規定，原告無庸舉證其所主張
    之肇事經過，卻應由被告舉證其係綠燈直行且其車頭未撞及原告左側腳踏板，若
    被告未舉證及此，即應按照原告之主張認定本件交通事故發生之事實經過。而本
    件交通事故經送請臺灣省桃園縣區車輛行車事故鑑定委員會、交通大學運輸工程
    及管理學系鑑定肇事責任，上開鑑定機構均函覆稱：本件交通事故肇事責任宜以
    路權歸屬為論斷依據，涉及該交岔路口號誌運作情形，當事人雙方各執一詞，且
    參酌全卷資料跡證亦無法判斷，此有臺灣省桃園縣區車輛行車事故鑑定委員會九
    十年九月二十日九十府車鑑桃字第一二七七號函、交通大學九十二年八月六日（
    九二）交大管運字第０九二０００三五０三號函各一紙附卷可參，而送請成功大
    學交通管理系肇事分析與諮詢中心鑑定肇事責任，該鑑定機構則拒絕鑑定。故本
    件交通事故之肇事經過，本院則依據至現場勘驗之結果、兩造於警訊筆錄之陳述
    、現場照片及道路交通事故調查報告表等資料，審酌兩造於本件訴訟中所陳述之
    肇事經過，何者與事實相符。
  (二)本件原告主張被告於肇事之三民路與中正路禁止左轉之交岔口，違規左轉並闖越
    紅燈一節，為被告所否認，原告應就其所主張之事實負舉證之責。本院依職權向
    桃園縣警察局桃園分局景福派出所及桃園縣桃園市調解委員會調取本件交通事故
    之警訊筆錄核閱結果，原告於警訊中陳稱：我是騎機車由中正路直行穿越三民路
    往火車站方向行駛，被告是騎重機車由三民路直行穿越中正路往中山路方向行駛
    等語，被告於警訊中亦稱：伊是騎車由三民路往中山路直行，對方是沿中正路往
    火車站方向直行等語，有警訊筆錄影本一份附卷可查，原告雖另稱：伊被撞倒後
    已昏迷，不可能與警方製作上開筆錄，該筆錄之內容是警方自行製作的，並不實
    在云云，然查，本院向桃園敏盛綜合醫院查詢原告於本件車禍送醫時是否有昏迷
    情形，該院函覆結果：原告於八十九年八月一日急診到院就醫時，除左小腿部（
    脛骨遠端）開放性骨折，左前額有皮下血腫之外，意識清楚，並無昏迷現象，有
    該院九十二年七月三十一日九二敏醫字第一八八一號函一份附卷可稽，且證人即
    至事故現場處理及製作警訊筆錄之警員羅勝男到庭證稱：原告的警訊筆錄是我親
    自問她，她跟我回答的，如果當事人有受傷是在醫院製作筆錄的等語（見本院九
    十一年四月九日準備程序筆錄第三頁），顯見原告所稱車禍後即昏迷，警訊筆錄
    之內容並非其陳述之內容云云，並不可採信。而觀諸上開警訊筆錄之內容，兩造
    均已就原告騎輕機車係沿中正路往火車站方向直行，被告係騎重機車沿三民路往
    中山路方向直行一節，陳述明確，而原告又未能提出證據證明被告確有左轉之情
    事，難認原告此部分之主張為可採，應認肇事當時被告應確係騎重機車沿三民路
    往中山路方向直行。至於原告另主張其所騎機車自第一撞擊點起在路面上留下往
    右前方向之刮地痕，足以證明被告冒然左轉云云，因據兩造之陳述，肇事當時兩
    造係垂直相撞，從而，原告所騎機車原為向前方直行，受有阻力倒地後，即有向
    其右前方滑行之可能，原告據此向右前方滑行之事實率爾認定即係被告違規左轉
    ，應屬無據。再者，原告所主張被告闖越紅燈一節，本院詳閱上開交通事故之警
    訊筆錄，原告於警訊時並未指述被告有闖越紅燈之事實，而被告於警訊中陳述伊
    行駛之車道號誌為綠燈，此亦有警訊筆錄影本一份附卷可憑，且經本院至肇事現
    場勘驗結果，中正路係雙向三線道，三民路係雙向四線道，該交岔路口附近商店
    林立且有市場，交通流量大，有勘驗筆錄一份附卷可參，而本件交通事故案發時
    間兩造均不爭執係在八十九年八月一日（星期二）上午九時二十分許，且有警訊
    筆錄一份在卷可查，足見案發當時應係上班時間，中正路與三民路交岔口之車流
    量應甚大，觀諸卷附之道路交通事故調查報告表及現場照片，可知被告當時已沿
    三民路穿越過中正路與原告對向之車道，依中正路與三民路交岔口之上班時間交
    通流量，如被告係闖越紅燈，應會先撞及沿中正路行駛與原告對向車道之車輛，
    然被告既已通過中正路與原告對向之車道，被告騎機車通過該交岔路口時，應無
    闖越紅燈之可能，而原告對於被告確有闖越紅燈一事，於本件訴訟中亦未舉證以
    實其說，故難認原告此部分之主張為可採。綜上，應認被告於案發時係騎機車沿
    三民路往中山路方向行駛，且並未在三民路與中正路禁止左轉之交岔路口違規左
    轉，亦未在該交岔路口闖越紅燈。
  (三)原告又主張被告所騎機車車頭撞及原告所騎機車之左側腳踏板，為被告所否認，
    被告抗辯稱係原告所騎機車之車頭撞及被告所騎機車之右後車輪。經查，由卷附
    之兩車倒地現場照片（本院卷一第七十八頁）觀之，原告所騎輕機車係向左側倒
    地，被告所騎重機車係向右側倒地，而原告之機車倒地後向右前方滑行，留下五
    點二公尺之刮地痕，兩車撞擊處即在刮地痕起點附近等事實，為兩造所不爭執，
    原告既主張被告係車頭撞其左側腳踏板，而原告所騎機車原係直行狀態，其所騎
    機車左側腳踏板處突受外力撞擊，其應會向右側傾倒，但本件事故發生時，原告
    所騎機車係向左側傾倒，顯見原告主張被告係車頭撞及騎所騎機車左側腳踏板一
    節，應非屬實，而被告所稱係原告所騎機車車頭撞及被告所騎機車右後車輪，始
    有造成原告所騎機車原本往前直行之力量突然因撞及被告機車右後車輪，遭受阻
    力，以致原告所騎機車重心不穩，往左側傾倒之可能，故應以被告所陳述之上開
    情節較為可採。至於原告所提出之左側腳踏板破損照片（本院卷一第一四一頁、
    第一四二頁），觀諸該等照片之拍照時間為九十年十一月二十二日，而本件車禍
    係於八十九年八月一日發生，該等照片係原告遲至離車禍發生當日一年三個月後
    始提出，並非肇事之現場照片，再觀之本院向桃園縣警察局桃園分局所調取之現
    場照片（本院卷一第七十八頁編號二），原告所騎機車之左側腳踏板並無如原告
    所提出上開照片之嚴重破損情形，且被告所騎機車之車頭並無任何破損，若如原
    告所主張其機車之左側腳踏板遭被告機車車頭撞成如原告所提照片之嚴重破損情
    形，被告之車頭應不可能完好無缺，從而，原告所提之機車左側腳踏板破損照片
    亦不足為有利於原告之認定。綜上，本件交通事故之肇事經過應為：被告騎重機
    車沿三民路通過中正路與原告反向之車道，正穿越中正路原告車道前方時，原告
    所騎輕機車車頭撞及被告所騎重機車右後車輪，因原告所騎係輕機車車身重量較
    輕，被告所騎係重機車車身重量較重，原告所騎輕機車原往前直行之力量，突受
    前方阻力後，原告即因車身較輕，重心不穩而由左側倒地，其原本向前直行之力
    量即繼續帶動該輕機車向原告之右前方滑行，至於被告因重機車車身較重，其並
    未於遭撞擊後立刻倒地，而係突遭原告所騎機車自右後方撞擊，為閃避來自其右
    後方之原告而衝向其左前方，隨即又因重心不穩而自右側倒地。再者，觀之兩車
    倒地之事故現場照片（本院卷一第七十八頁編號二照片），並對照道路交通事故
    調查報告表事故現場圖，可知原告機車刮地痕之起點（即兩車撞擊處附近）係距
    離斑馬線不遠處（即三民路穿越中正路交岔口之盡頭），足見被告於案發當時應
    係騎乘重機車沿三民路直行穿越中正路，已駛至該交岔路口之盡頭時，才遭原告
    撞及右後車輪處。
  (四)按汽機車駕駛人應可信賴參與交通行為之對方，亦將同時為必要之注意，相互為
    遵守交通秩序之適當行為，而無考慮對方將會有偶發的違反交通規則之不正當行
    為之義務。本件被告係依規定於綠燈行駛，亦未違規左轉，且其已將穿越中正路
    原告前方之車道時，遭原告所騎機車撞及右後車輪處，而被告當時亦有採取向左
    前方閃避之措施，但仍遭原告所騎機車撞及，依上述信賴原則及當時被告已即將
    通過該交岔路口之客觀情形，被告應無法預見原告竟會撞及其右後車輪處，進而
    事先加以防範，且被告已採取閃避之措施，又因閃避而人車倒地，應認被告對於
    本件交通事故無何肇事原因，且被告已對本件交通事故盡相當之注意，原告主張
    被告未依民法第一百九十一條之二規定舉證已盡相當之注意，而認被告即有過失
    云云，非屬可採，揆諸上開說明，本件交通事故應認被告無過失之可言。
參、綜上所述，被告就本件交通事故並無何過失責任，原告自不得請求被告賠償損害
    ，故原告依據民法第一百八十四條、第一百九十一條之二、第一百九十三條第一
    項、第一百九十五條第一項規定，請求被告應給付原告一百零七萬五千四百二十
    五元，及自起訴狀繕本送達被告翌日（即九十年三月三十一日）起至清償日止，
    按年息百分之五計算之利息為無理由，應予駁回。原告之訴既經駁回，其假執行
    之聲請失所附麗，應併予駁回。
肆、本件事證已臻明確，兩造其餘攻擊防禦方法，核與判斷結果不生影響，爰不一一
    論述，附此敘明。
伍、據上論結，原告之訴無理由，依民事訴訟法第七十八條，判決如主文。
中　　　華　　　民　　　國　　九十三　　年　　　九　　　月　　二十一 　 日
                                臺灣桃園地方法院民事第二庭
                                         審判長法官 邱瑞祥
                                              法官  管靜怡
                                              法官  張明儀
右為正本係照原本作成
如對本判決上訴須於判決送達後二十日內向本院提出上訴狀。
中      華       民     國     九十三    年     九       月    二十四   日
                                         法院書記官 李燕枝
